【裁判字號】    94,聲再,5
【裁判日期】    950322
【裁判案由】    聲請再審
【裁判全文】
臺灣新竹地方法院民事裁定               94年度聲再字第5號
再審聲請人  丁○○
            辛○○
            己○○
            庚○○
            壬○○
            癸○○
            戊○○
            楊清洋
再審相對人  甲○○
            丙○○
            乙○○
上列當事人間請求確定界址事件，再審聲請人對於本院民國94年
9月30日94年度聲再字3號確定裁定聲請再審，本院裁定如下：
    主  文
聲請駁回。
聲請程序費用由再審聲請人負擔。
    理  由
一本件聲請再審意旨略以：
(一)程序方面：查再審聲請人接獲本院94年度聲再字第3號確定裁
  定之時間，均在民國94年11月5日以後，則再審聲請人收受原
  再審裁定時方知悉再審事由，從而本件再審之聲請，尚未逾法
  定30日之不變期間，其提起本件再審之聲請，程序上並無不合
  。
(二)實體部分：
1.再審聲請人所提出之185之8、185之9地號之地籍圖謄本及土地
  標示變更結果通知書等證據，係足以影響裁判之重要證物，本
  院83年度簡上字第69號判決竟漏未斟酌，即已構成民事訴訟法
  第43 6條之7之再審事由，惟本院94年度聲再字第3號、92年度
  再易字第3號、92年度再易字第11號、92年度再易字第3號、90
  年度再易字第2號、85年度再簡上字第1號判決卻均棄置不論。
2.本院94年度聲再字第3號民事裁定，係援引民事訴訟法第498條
  之1規定，惟本件與以同一事由提起再審之聲請尚屬有間，且
  本件應適用修正前舊法之規定裁判，該裁定適用法規顯有錯誤
  。
3.再審聲請人基於前述之理由聲請本件再審，並聲明：(1)本院94
  年度聲再字第3號、92年度再易字第11號、92年度再易字第3號
  、90年度再易字第2號、85年度再簡上字第1號、83年度簡上字
  第69號（除主文第1項外）、82年度竹簡字第355號之確定判決
  均廢棄；(2)確定再審聲請人共有坐落新竹市○○○段185之7地
  號（重測後為新竹市○○段140地號）土地與再審相對人共有
  坐落同段172地號（重測後為新竹市○○段136地號）土地，其
  界址如附圖重測前地籍圖謄本所標示兩地號間之實線。
二按對於簡易訴訟程序之第二審確定終局裁判，如就足影響於裁
  判之重要證物，漏未斟酌者，亦得提起再審之訴或聲請再審，
  民事訴訟法第436-7條定有明文。又按聲請再審，應於30日之
  不變期間內提起，此期間自裁定確定時起算，但再審之理由知
  悉在後者，自知悉時起算，復為民事訴訟法第507條準用第500
  條著有明文。查本院94年度聲再字第3號駁回再審聲請人再審
  聲請之裁定係分別於94年10月5日送達再審聲請人丁○○、於
  94年10月18日送達再審聲請人辛○○、己○○、庚○○、壬○
  ○、癸○○、戊○○、於94年10月5日送達再審聲請人子○○
  等情，有送達證書附於本院94年度聲再字第3號卷可參。再審
  聲請人於94年11月13日聲請再審，未逾上開30日之期間，合先
  敘明。
三次按對確定裁定聲請再審者，法院認無再審理由，裁定駁回後
  ，不得以同一事由，對於原確定裁定或駁回再審聲請之確定裁
  定，更行聲請再審。聲請再審不合法者，法院應以裁定駁回之
  ，此觀民事訴訟法第507條準用同法第498條之1、第502條第1
  項之規定自明。本件再審聲請人對本院94年度聲再字第3號確
  定裁定聲請再審，無非係以：(一)本院83年度簡上字第69號確定
  判決對再審聲請人提出之重要證物漏未斟酌，惟本院94年度聲
  再字第3號、92 年度再易字第3號、92年度再易字第11號、92
  年度再易字第3號、90年度再易字第2號、85年度再簡上字第1
  號判決均棄置不論，顯有民事訴訟法第436條之7足以影響判決
  之重要證物漏未斟酌之再審事由；(二)證人李煌泰之應傳訊而未
  傳訊；(三)未審酌土地標示變更結果通知書之證據；(四)未登道路
  之爭點未審酌部分；(五)省地政土地測量局鑑定圖未審酌部分；
  (六)原再審裁定係援引民事訴訟法第498條之1規定，然本件與以
  同一事由提起再審之訴尚屬有間，且本件應適用修正前舊法之
  規定，該裁定適用法規顯有錯誤云云，為其論據，惟查：再審
  聲請人係以前揭同一事由，對於本院92年度再易字第11號駁回
  再審之訴之確定裁定，聲請再審，經本院以94年度聲再字第3
  號聲請再審事件審理後認：再審聲請人所指摘者均係第一次至
  第三次再審確定判決、前審確定判決有無民事訴訴法第436條
  之7之情形，而非本院原再審裁定有何違反前開再審事由，再
  審聲請人執此主張原再審裁定有「足以影響判決重要證物漏未
  斟酌」之事由，自無理由；又原再審裁定依民事訴訟法施行法
  第2條之規定及程序從新原則，適用新修正之民事訴訟法第498
  條之1亦無違誤，是再審聲請人提起本件再審之聲請，與法不
  合，因而駁回其再審之聲請等情，有本院94年度聲再字第3號
  民事裁定可參，復經本院調閱該卷宗查閱無訛。準此，再審聲
  請人既以前揭再審事由，對於本院92年度再易字第11號駁回再
  審之訴之確定裁定，聲請再審，經本院以94年度聲再字第3號
  聲請再審事件審理後認其聲請再審為無理由，而裁定駁回其再
  審之聲請確定，再審聲請人復以同一事由，對於本院94年度聲
  再字第3號駁回再審聲請之確定裁定，更行聲請再審，依前揭
  說明，顯非法之所許。遑論，本院94年度聲再字第3號確定裁
  定已審酌再審聲請人所主張之前揭各項再審事由後，始認其聲
  請再審為無理由，自無再審聲請人所主張之漏未斟酌之情事。
四從而，再審聲請人聲請本件再審，為不合法，應以裁定駁回之
  。
五依民事訴訟法第507條、第502條第1項、第95條、第78條，裁
  定如主文。
中    華    民    國    95    年    3     月    22    日
                  民事第一庭    審判長法  官  李承訓
                                      法  官  高敏俐
                                      法  官  謝永昌
上為正本係照原本作成。
本裁定不得抗告。
中    華    民    國    95    年    3     月    22    日
                                      書記官  蕭宛琴


司法院資訊處製作；財團法人民間司法改革基金會備份。
